【裁判字號】    95,小上,11
【裁判日期】    950718
【裁判案由】    
【裁判全文】
臺灣彰化地方法院民事判決  95年度小上字第11號
上  訴  人  甲○○
被上訴人    乙○○
                        號
上列當事人間請求侵權行為損害賠償事件，上訴人對於中華民國
95年3月21日本院彰化簡易庭94年度彰小字第680號第一審判決提
起上訴，本院於民國95年7月4日言詞辯論終結，判決如下：
    主  文
原判決廢棄。
被上訴人在第一審之訴駁回。
第一、二審訴訟費用由被上訴人負擔。
    事實及理由
一、被上訴人主張：被上訴人之夫王嘉生承租上訴人所有坐落彰
    化縣花壇鄉○○村○○路○段6之29號房屋一、二層（下稱
    系爭房屋），租期自民國（下同）90年4月1日起，至94年3
    月31日止，因被上訴人三子王紹帆於93年12月31日結婚，94
    年3月6日補請婚宴，上訴人同意被上訴人與家人續租至同年
    5月31日，不料上訴人與房屋承買人黃琬玲未充分溝通，致
    黃琬玲於94年4月8日將系爭房屋斷水，原告及家人受斷水之
    苦，身體、健康、名譽及自由自蒙受重大損傷，上訴人應賠
    償被上訴人及其他家屬3人每人新台幣（下同）18000元，4
    人總計共72000元；又修理系爭房屋之費用80000元，兩造言
    明各分擔一半即40000元，上訴人原同意王嘉生將40000元抵
    充租金，惟自93年10月起僅抵至94年5月止，因上訴人於租
    賃契約屆滿前即不出租了，是上訴人尚應返還12000元，王
    嘉生及被上訴人之其他家屬已將權利讓與被上訴人；求為判
    決上訴人應給付被上訴人84000元等語。
二、上訴人則以：上訴人於90年間將系爭房屋出租予王嘉生，嗣
    上訴人於93年10月間將系爭房屋出賣予黃琬玲，上訴人無同
    意、亦無權同意將租期延期，詎黃琬玲於94年4月8日向自來
    水公司申請對系爭房屋停止供水，該斷水行為並非上訴人所
    為，被上訴人當不能向上訴人請求損害賠償。又系爭房屋之
    租賃關係係存在於上訴人與王嘉生之間，上訴人僅對王嘉生
    負有出租人義務，而王嘉生之配偶即被上訴人及其子女僅為
    輔助占有人，當無權對上訴人請求損害賠償。況被上訴人所
    有在系爭房屋之隔壁之房屋並未斷水，縱系爭房屋已斷水，
    被上訴人仍得自該房屋取水使用，被上訴並無受有身體、健
    康、名譽及自由之損害；又修理系爭房屋之費用80000元，
    雙方曾言明各分擔一半即40000元，上訴人同意讓王嘉生分
    期抵充租金，自90年4月至91年3月，每月抵充租金3500元，
    早已抵充完畢，上訴人雖另承諾被上訴人於94年3月31日前
    搬離完畢，其願補助40000元，但被上訴人未在期限內搬離
    ；其之請求實無理由等語，資為抗辯。
三、原審判決被上訴人全部勝訴，並依職權宣告假執行，上訴人
    不服提起上訴，其上訴聲明為求為判決廢棄原判決，並駁回
    被上訴人在第一審之訴及其假執行之聲請，第一、二審訴訟
    費用由被上訴人負擔等語；被上訴人則聲明求為判決駁回上
    訴，第二審訴訟費用由上訴人負擔等語。
四、按因故意或過失，不法侵害他人之權利者，負損害賠償責任
    。民法第184條第1項前段定有明文。故須負侵權行為損害賠
    償責任之人，自以侵權行為人為限。再按，不法侵害他人之
    身體、健康、名譽、自由，被害人雖非財產上之損害，亦得
    請求賠償相當之金額，此民法第195條第1項固有明文，惟以
    身體、健康、名譽、自由確受有損害為前提，此觀法文自明
    。又按，出租人於租賃物交付後，承租人占有中，縱將其所
    有權讓與第三人，其租賃契約，對於受讓人仍繼續存在。民
    法第425條第1項前段規定甚明，是出租人將租賃房屋出售予
    受讓人，租賃契約於承租人與受讓人間仍繼續存在，原出租
    人退出租賃契約，受讓人即成為出租人。末按，當事人主張
    有利於己之事實者，就其事實有舉證之責任。民事訴訟法第
    277條第1項前段亦有明文。
五、經查，系爭房屋租約至94年3月31日止，及上訴人於93年10
    月間已將系爭房屋出賣予黃琬玲之事實，為兩造所不爭執；
    惟被上訴人主張因上訴人未與黃琬玲充分溝通，致黃琬玲於
    94年4月8日即將系爭房屋斷水，原告及家人受斷水之苦，身
    體、健康、名譽及自由自蒙受重大損傷之事實，為上訴人所
    否認。經查，被上訴人於93年10月間已將系爭房屋出賣予黃
    琬玲，則依前揭說明，系爭租約之當事人為黃琬玲與被上訴
    人，上訴人已因系爭房屋之移轉而非出租人，準此，被上訴
    人欲延長租約，自應與黃琬玲協調，依法上訴人並無同意延
    長租約之權限、亦無何義務代被上訴人向黃琬玲協調，況本
    件向自來水公司申請斷水者為黃琬玲而非上訴人，亦為被上
    訴人所自承，黃琬玲受讓取得系爭房屋之所有權後，系爭租
    約對其雖仍存在，惟於94年3月31日租期屆滿，因承租人未
    搬遷，於94年4月8日申請將系爭房屋斷水，自與上訴人無關
    ，被上訴人請求上訴人應負侵權行為責任，顯已與法不合；
    再查，被上訴人空言主張其與家人因系爭房屋斷水，致身體
    、健康、名譽及自由受有損傷，惟均未能舉證證明其身體、
    健康、名譽、自由受有如何損傷，被上訴人此部分主張核屬
    無據，均無理由。
六、又被上訴人主張修理系爭房屋之費用80000元，兩造言明各
    分擔一半即40000元，上訴人原同意王嘉生將40000元抵充租
    金之事實，固為上訴人所肯認；惟上訴人抗辯該40000元之
    修理費，自90年4月起至91年3月止，每月抵充租金3500 元
    ，早已抵充完畢，為被上訴人所不爭執；被上訴人雖另主張
    ，因上訴人於租賃契約屆滿前即不出租了，是上訴人答應返
    還另40000元修理費，經以93年10月起至94年5月止之租金抵
    充尚應返還12000元云云，亦為上訴人所否認；被上訴人對
    此有利之事實，均無法舉證以實其說，要屬無據，亦不足採
    信。
七、從而，被上訴人請求上訴人給付84000元，為無理由，不應
    准許。原審為上訴人全部敗訴之判決並依職權宣告假執行，
    確有未洽，上訴人上訴意旨指摘原判決不當，求為廢棄改判
    ，為有理由，應由本院將原判決廢棄，並改判如主文第2項
    所示。
八、本件待證事實已臻明確，兩造其餘之攻擊防禦方法與舉證，
    均不影響本件判決之結果，爰不一一審酌。
據上論結，本件上訴為有理由，依民事訴訟法第436條之32第2項
、第450條、第78條，判決如主文。
中    華    民    國    95    年    7    月    18    日
                        民事第一庭
                            審判長法  官  羅培昌
                                  法  官  游秀雯
                                  法  官  吳俊螢
以上正本係照原本作成。
中    華    民    國    95    年    7    月    18    日
                                  書記官  林文斌


司法院資訊處製作；財團法人民間司法改革基金會備份。
